臺灣基隆地方法院刑事判決　　　　　　　　　　　　九十三年度簡上字第一二七號
　　上　訴　人
　　即　被　告　甲○○　男　四.
右列被告因毒品危害防制條例案件，不服本院基隆簡易庭九十三年度基簡字第五六八
號，中華民國九十三年九月十四日第一審簡易判決（聲請案號：九十三年度毒偵字第
一一００號）提起上訴，本院管轄之第二審合議庭判決如左：
    主  文
上訴駁回。
    事實及理由
一、本案經本院審理結果，認第一審判決以被告甲○○所犯係觸犯毒品危害防制條例
    第十條第二項施用第二級毒品罪，而判處被告有期徒刑伍月，如易科罰金以參佰
    元折算壹日，其認事用法均無違誤，量刑亦屬適當，應予維持，並引用第一審判
    決書記載之事實（原簡易判決事實欄所記載之判刑「法院」，應更正為「本院」
    ）、證據及理由。
二、上訴人即被告甲○○上訴意旨略以：伊沒有施用甲基安非他命，可能是鄰居工人
    於九十三年六月十五日在屋頂施用甲基安非他命時，伊剛好在場吸到二手煙甲基
    安非他命云云。經查，被告甲○○於九十三年六月十七日查獲後警詢時坦承施用
    毒品甲基安非他命之事實（見偵卷第十一頁）、同日經檢察官覆訊時即改口否認
    有施用毒品甲基安非他命之犯行（見偵卷第二頁）、嗣經原審調查時改稱：可能
    是因為服用基隆長庚骨科開出的酸痛止痛藥才有甲基安非他命陽性反應云云（見
    原審卷第三三頁）、再經本院審理時又改稱因鄰居工人在頂樓施工時施用甲基安
    非他命，其在場可能吸到二手甲基安非他命才有陽性反應云云（見本院九十三年
    十二月七日審理筆錄），是其所辯，前後不一，是否可採，並非無疑。又查，原
    審依職權調取被告為警查獲後所採集之尿液檢體及其在基隆長庚醫院看診之歷次
    醫師處方箋送請法務部調查局鑑定結果，其尿液以螢光偏極免疫分析法為初步篩
    檢，再以氣相層析質譜儀法為確認檢驗之結果，呈甲基安非他命陽性反應，且服
    用基隆長庚醫院處方箋影本中所列出之藥物，所採尿液不可能檢出甲基安非他命
    陽性反應等情，有法務部調查局調科壹字第０九三六二四一五三三０號檢驗通知
    書正本一紙在卷可考。按「人體口服安非他命後立即吸收，在一般尿液酸鹼度下
    ，約百分之三十之施用劑量會在二十四小時內由尿液排出，百分之九十之施用劑
    量會在三至四日內由尿液排出；人體施用高劑量之安非他命後，數天內均能在尿
    中檢測出安非他命；人體口服甲基安非他命後亦立即吸收，約百分之七十之施用
    劑量會在二十四小時內由尿液中排出體外，剩餘量則可能在數日內分別排出體外
    」等情，有法務部調查局九十年四月十二日陸(一)字第九０一三三三三五號函在
    卷可憑；且法務部調查局係以氣相層析質譜儀分析法為確認檢驗之方法；而以酵
    素免疫分析或薄層定性分析等方式為初步篩檢者，檢驗結果固有相當程度偽陽性
    之可能，惟以氣（液）相層析、質譜分析之儀器為交叉確認者，檢驗結果出現偽
    陽性之機率則極低，具有公信力，核足為對涉嫌人不利之認定，此向為我國刑事
    實務所肯認，且甲基安非他命早經行政院衛生署於七十九年十月十九日以衛署藥
    字第九０四一四二號公告，禁止於醫療上使用，故凡醫療藥物均不可能含有安非
    他命成分，尿液中亦不可能因服用感冒藥、止痛藥而存留有安非他命成分，堪認
    依上述檢驗方法，不致誤判為甲基安非他命陽性反應。次查，「…若非長時間與
    吸毒者直接相向，且存心大量吸入吸毒者所呼出之煙氣，以二手煙中可能存在之
    低劑量甲基安非他命或煙毒，應不致在尿液中檢驗出甲基安非他命或煙毒反應」
    ，此一事實，有卷附法務部調查局八十二年五月十九日（壹）發技（一）字第六
    八二號函存卷可參，被告之尿液中驗得甲基安非他命陽性反應，自無可能係被告
    無意中吸入「二手煙」所致。被告空言否認施用第二級毒品甲基安非他命，無可
    採信。核其所為，係犯毒品危害防制條例第十條第二項之施用第二級毒品罪。本
    件被告犯行明確，被告上訴意旨徒以其未施用第二級毒品安非他命云云，指摘原
    判決不當，難認有理由，應予駁回。
據上論斷，應依刑事訴訟法第四百五十五條之一第一項、第三項、第三百六十八條、
第三百七十三條，判決如主文。
本案經檢察官林伯宇到庭執行職務。
中　　　華　　　民　　　國　　九十三　　年　　 十二 　　月　　 十七 　　日
                                臺灣基隆地方法院刑事第二庭
                                    審判長法  官    王福康
                                          法  官    齊  潔
                                          法  官    何怡穎
右正本證明與原本無異。
本件判決不得上訴。
                                          書記官    李繼業
中　　　華　　　民　　　國　　九十三　　年　　 十二 　　月　　 十七 　　日
